Inventaris van het archief van de Technische Hogeschool/Technische Universiteit Delft: College van Bestuur, 1945-2012 (1914-1938)
Nationaal Archief, Den Haag
- Beheer en Onderwijs, 3.
  - B3.8.1 Interuniversitaire Instituten, 3.41.
    - Overeenkomst tot instelling van de interuniversitaire onderzoekschool Communication Technology Basic Research and Applications (COBRA), 1992-1997; 2313; pak
    - Stukken betreffende de oprichting en organisatie van de onderzoeksschool Advanced School for Computing and Imaging (ASCI), 1993; 2314-2315; 2 pakken
      - deel I, 2314
      - deel II, 2315
    - Stukken betreffende de overeenkomst tot oprichting van de onderzoekschool Centrum voor Technische Geowetenschappen, 1994-1998; 2316; pak
    - Stukken betreffende de erkenning van de onderzoekschool ASCI alsmede de samenwerkingsovereenkomsten, 1994-1999; 2317; pak
    - Stukken betreffende de gemeenschappelijke regeling omtrent de onderzoekschool Biotechnological Sciences Delft-Leiden (BSDL), 1994-1998; 2318; pak
    - Stukken betreffende Gemeenschappelijke Regeling van de Interuniversitaire Onderzoekschool Biotechnological Sciences, 1999-2006; 2987; omslag
    - Stukken betreffende de gemeenschappelijke regeling voor de onderzoekschool ASCI, 2000-2005; 2319; pak
    - Stukken betreffende het besluit tot oprichting van de onderzoekschool Casimir met de Universiteit Leiden, alsmede de gemeenschappelijke regeling en aanvraag tot erkenning bij Koninklijke Nederlandse Academie voor de Wetenschap (KNAW), 2004-2005; 2320; omslag
    - Samenwerkingsovereenkomst met de Erasmus Universiteit Rotterdam inzake het Centre for Law and Innovation, 2002-2009; 2321; pak
    - Stukken betreffende de oprichting van het Dutch Separation Technology Institute, 2005-2007; 2322; omslag
    - Stukken betreffende de oprichting van de Stichting Economisch Instituut voor de Bouwnijverheid, 1973-1978; 2323; pak
    - Stukken betreffende de oprichting van de interuniversitaire onderzoekschool Engineering Mechanics, 1996-2006; 2324; pak
    - Stukken betreffende de gemeenschappelijke regeling Interuniversitair Instituut Bedrijfskunde, 1969-1972; 2325; pak
    - Stukken betreffende de goedkeuring van de oprichting van het Interuniversitair Instituut voor Bedrijfskunde en de instelling van de Interfacultair der Bedrijfskunde, 1972-1975; 2326; omslag
    - Oud nummer 2327. Vervallen, ---; 2327
    - Agenda's, notulen en bijlagen van de bestuursvergaderingen van het Interuniversitair Instituut Bedrijfskunde, 1974-1975; 2328; pak
    - Verslagen van bestuursvergaderingen van het Interuniversitair Instituut Bedrijfskunde, 1975; 3038; pak
    - Algemene bestuurlijke stukken van de Interfaculteit Bedrijfskunde, 1975-1977; 2329; pak
    - Jaarrekeningen en begrotingen van het Interuniversitair Instituut Bedrijfskunde, 1975-1986; 2330-2331; 2 pakken
      - 1974-1979, 2330
      - 1978-1984, 2331
    - Begrotingen van de Interfaculteit Bedrijfskunde, 1970-1973; 2332-2333; 2 pakken
      - 1970-1972, 2332
      - 1971-1973, 2333
    - Agenda's, verslagen en bijlagen van vergaderingen van het bestuur van de Interfaculteit Bedrijfskunde, 1968-1972; 2334-2336; 3 pakken
      - 1968-1971, 2334
      - 1970-1971, 2335
      - 1971-1972, 2336
    - De oprichting van de Interfaculteit Bedrijfskunde, alsmede de oprichting van het Interuniversitair Instituut Bedrijfskunde, 1968-1972; 2337-2338; 2 pakken
      - 1968-1970, 2337
      - 1972, 2338
    - Stukken betreffende het opheffen van de Interfaculteit Bedrijfskunde, 1980-1987; 2339; pak
    - Jaarrekeningen en jaarverslagen van de Stichting Researchinstituut voor Bedrijfswetenschappen (RvB), 1976-1983; 2340; pak
    - Stukken betreffende de oprichting en erkenning van de onderzoeksschool Integraal Construeren voor de Bouw tussen de TU Delft, TU Eindhoven en Universiteit Twente, 1991-1993; 2341; pak
    - Stukken betreffende de samenwerking met het Institute for Hydraulic and Environmental Engineering (IHE), alsmede benoemingen in het bestuur van de Stichting IHE, 1990-1999; 2342; pak
    - Stukken betreffende de oprichting van het Interuniversitair Instituut tot onderzoek van normen en waarden in de geindustrialiseerde samenleving, 1968-1974; 2343; pak
    - Stukken betreffende de overeenkomst tot het instellen van de Interinstitutionele Onderzoekschool voor de Waterbouw, 1994-2001; 2344; pak
    - De gemeenschappelijke regeling inzake de onderzoekschool Instituut voor Programmatuurkunde en Algoritmiek (IPA), 2006-2007; 2345; omslag
    - Stukken betreffende de oprichting onderzoekschool Integrale Productie Vernieuwing (IPV), 1997-2006; 2346; pak
    - Besluit tot het overeenkomen van een gemeenschappelijke regeling inzake het Interuniversitair Reactorinstituut (IRI), 1969; 2347; omslag
    - Stukken betreffende de op- en inrichting van het IRI, 1969; 2348; omslag
    - Het vaststellen en regelen van nadere regels voor inrichting, bestuur van het IRI, 1975-1983; 2349; pak
    - Stukken betreffende het beheer en de organisatie van het IRI, 1987-1988; 2350; pak
    - Verslagen van het algemeen bestuur van het IRI, 1975; 2351; omslag
    - Bestuurlijke besluiten betreffende het IRI, 1989-2006; 2352; pak
    - Stukken betreffende de inpassing van het IRI in de TU Delft ex artikel 98, lid 1 van de Wet op het wetenschappelijk onderwijs, 1987; 2353; omslag
    - Stukken betreffende de reorganisatie en de herinrichting van het IRI, 1989-1991; 2354; pak
    - Stukken betreffende het advies van de Commissie Positionering IRI, 1999-2004; 2355; pak
    - Stukken betreffende het reglement voor het IRI, 1999-2000; 2356; omslag
    - Stukken betreffende het ontwikkelingsplan van het IRI, 1968; 2357; omslag
    - Ontwikkelingsplan van het IRI, 1974-1977; 2358; omslag
    - Werkprogramma's, (herziene) begrotingen en financiele schema's van het IRI, 1966-1986; 2359-2369; 10 omslagen en 1 pak
      - 1967-1968, 2359
      - 1969-1970, 2360
      - 1970-1971, 2361
      - 1970, herzien, 2362
      - 2363
      - 1970-1975, 2364
      - 1975-1980, 2365
      - 1976-1981, 2366
      - 1974-1979, 2367
      - 1974-1975, 2368
      - 1984-1986, 2369
    - Jaarverslagen van het IRI, 1969-1974; 2899-2901; 3 omslagen
      - 1969-, 2899
      - 1972-, 2900
      - 1973-1974, 2901
    - Jaarrekening, werkprogramma en ontwikkelingsplan van het IRI, 1986-1987; 2371; pak
    - Stukken betreffende de overeenkomst tussen IRI en de Centrale Organisatie voor Radioactief Afval (COVRA) inzake behandeling en opslag van hoogradioactief afval, 1986-1996; 2372; omslag
    - Stukken betreffende de overeenkomst tussen TNO en TU Delft IRI inzake integratie medische toepassingen, 1998-1999; 2373; omslag
    - Stukken betreffende de overgang van de vakgroep Reactorfysica van de faculteit der Technische Natuurkunde naar het IRI, 1987-1997; 2374; omslag
    - Stukken betreffende de controle van veiligheidsplannen van het IRI, 1987-1995; 2375; pak
    - Stukken betreffende de reorganisatie van het IRI, 1992-1999; 2889; pak
    - Veiligheidsrapport betreffende het IRI, 1993; 2376; omslag
    - Octrooienaanvragen van het Instituut voor Windenergie, 1986-1991; 2377; pak
    - Stukken betreffende de oprichting van de interuniversitaire samenwerking, gemeenschappelijke regeling inzake het International Institute for Aerial Survey and Earth Sciences (ITC) en het International Instituut voor Luchtkartering en Aardkunde met rede van prof. dr. ir. W. Schermerhorn, 1964-1998; 2378; pak
    - Stukken betreffende de 14e vergadering van het College van Curatoren inzake het Internationaal instituut voor Luchtkartering en Aardkunde, 1970-1972; 2379; pak
    - Stukken betreffende de overeenkomst tot oprichting van de interuniversitaire Onderzoekschool voor Stromingsleer J.M. Burgerscentrum, 1990-1992; 2380; pak
    - Stukken betreffende de aanvraag tot erkenning van de Onderzoekschool voor Stromingsleer J.M. Burgerscentrum, 1992-1993; 2381; pak
    - Stukken betreffende de overeenkomst inzake de interuniversitaire Onderzoekschool voor Stromingsleer J.M. Burgercentrum, 1994-1997; 2382; pak
    - Stukken betreffende de gemeenschappelijke regeling inzake het J.M. Burgerscentrum, 1997-2008; 2383; pak
    - Stukken betreffende de oprichting van en samenwerking met de Stichting Kenniscentrum Windturbine, Materialen en Constructies, 2002-2006; 2384; pak
    - Stukken betreffende Businessplan Life Science & Technology, 1999-2005; 2385; pak
    - Stukken betreffende de oprichting van de Stichting Publieke en Private Samenwerking Versterking van de Materiele Infrastructuur Biotechnoloisch Onderzoek in Nederland (MIBITON), 1992-2001; 2386; pak
    - Stukken betreffende de gemeenschappelijke regeling voor de onderzoekschool materiaalkunde, het instellen en opheffen van het Materiaalkunde-instituut Delft, Eindhoven, Groningen (MIDEG) bij de TU Delft, 1992-2000; 2387; pak
    - Stukken betreffende de overeenkomst tot oprichting van de Interuniversitaire Onderzoekschool voor Materialenstudie, 1991-1992; 2388; pak
    - Stukken betreffende de oprichting van de Stichting Netherlands Institute for Metals Research, 1997-2002; 2389; pak
    - Stukken betreffende tot instelling van de interuniversitaire onderzoekschool Nederlands Instituut voor Onderzoek in de Katalyse (NIOK), 1991-1993; 2390; pak
    - Stukken betreffende de gemeenschappelijke regeling Interuniversitaire Onderzoekschool voor Bestuurskunde alsmede de gemeenschappelijke regeling tot instelling van de Interuniversitaire Onderzoekschool voor Bestuurskunde en Politicologie, 1995-2005; 2391; pak
    - Stukken betreffende de oprichting van de Stichting Nanoscience TU Delft, alsmede de wijziging van de statuten daarvan, 2004-2005; 2392; omslag
    - Stukken betreffende de gemeenschappelijke regeling voor de Onderzoekschool Bouw voor Integraal Construeren, 1994-1999; 2393; pak
    - Stukken betreffende de voorgenomen oprichting van een Onderzoeksschool Computersysteemarchitectuur (CSA), TU Delft, Vrije Universiteit(VU) Amsterdam, Universiteit van Amsterdam(UvA) en Rijks Universiteit Leiden(RUL), 1992; 2394; omslag
    - Stukken betreffende de gemeenschappelijke regeling Onderzoekschool Procestechnologie (OSPT), 1996-2007; 2395; pak
    - Stukken betreffende eindrapport van de Adviescommissie Onderzoeksinstituut Technische Bestuurskunde (OTB), alsmede het businessplan/veranderplan van het OTB, 1995-2003; 2396; pak
    - Stukken betreffende de gemeenschappelijke regeling voor de Onderzoekschool Thomas Stieltjes te Leiden, 1991-1999; 2397; omslag
    - Stukken betreffende het oprichten van de Onderzoekschool Procestechnologie, 1992-1994; 2398; pak
    - Stukken betreffende het oprichten de Interuniversitaire Onderzoekschool Polymeren (PTN), 1991-1997; 2399; pak
    - Stukken betreffende KNAW-erkenning voor de Onderzoekschool Polymeren PTN, 1998; 2400; pak
    - Stukken betreffende de oprichtingsovereenkomst omtrent het Regiolab Delft, 2000-2005; 2401; omslag
    - Stukken betreffende het bestuur van het Researchinstituut voor Bedrijfskunde (RvB), waaronder jaarverslagen, 1971-1980; 2402; pak
    - Verslagen van bestuursvergaderingen van het Researchinstituut voor Bedrijfswetenschappen, 1975; 2403; pak
    - Stukken betreffende het bestuur van het Researchinstituut voor Bedrijfswetenschappen, 1980-1985; 2404; pak
    - Jaarrekeningen van de Stichting Researchinstituut voor Bedrijfswetenschappen, 1984-1989; 2405; pak
    - Stukken betreffende de organisatie van het Researchinstituut Woningbouw (RIW), instituut voor volkshuisvestingsonderzoek, en samenwerking met TNO, 1969-1973; 2406; pak
    - Jaarverslagen en brochures van het RIW, instituut voor volkshuisvestingsonderzoek, 1970-1976, 1971-1977; 2407; omslag
    - Stukken betreffende de organisatie van het RIW, instituut voor volkshuisvestingsonderzoek, en samenwerking met TNO, met beleidsnota, 1974-1977; 2408; omslag
    - Stukken betreffende de convenant van samenwerking inzake het International Centre for Research inSimulation, Motion and Navigation Technologies (SIMONA) alsmede jaarverslagen, 1991-1997; 2409; pak
    - Nota 'Post Graduate School' over de bundeling van de beroepsontwerpers-, internationale en korte opleidingen aan de TU Delft de "Simon Stevin School", 1988-1989; 2410; pak
    - Stukken betreffende oprichting van de Stichting voor Toegepaste Groepdynamica, 1970-1973; 2411; omslag
    - Stukken betreffende de oprichting en organisatie van de Onderzoeksschool voor Systeemtheorie en Regeltechniek, 1991-1994; 2412; pak
    - Stukken betreffende de oprichting en erkenning van de Onderzoeksschool voor Systeemtheorie en Regeltechniek, 1994-1994; 2413; pak
    - Stukken betreffende de overeenkomst tot instelling van de Interuniversitaire Onderzoeksschool Systeemtheorie en Regeltechniek, 1995-2009; 2414; pak
    - Stukken betreffende de oprichting en het bestuur van de stichting The Hague Advanced School of Applied Informatics, waaraan de TH Delft deelneemt, 1985-1986; 2415; pak
    - Stukken betreffende de statuten, alsmede een samenwerkingsovereenkomst met het Telematica-Instituut, 1997-2002; 2416; pak
    - Verslagen van TNO-pbestuursvergaderingen inzake samenwerking tussen TNO en TH Delft, 1969-1970; 2417-2418; 2 pakken
      - 1969, 2417
      - 1969-1970, 2418
    - Verslagen van bestuursvergaderingen van de Technische Physische Dienst en TNO 1974, 3035; pak
    - Stukken betreffende de certificering van masteropleidingen verzorgd door de Stichting TopTech studies, alsmede jaarverslagen, 1992-1998; 2419; pak
    - Stukken betreffende het bestuur van de Postgraduate School van de TU Delft, waarin wordt samengewerkt met de Stichting Delft TopTech, Studies1998-2002; 2420; pak
    - Stukken betreffende de financieringsovereenkomst inzake middelen voor de onderzoekschool Transport, Infrastructuur en Logistiek (TRAIL), 1993; 2421; pak
    - Stukken betreffende oprichting van de onderzoekschool TRAIL, 1993; 2422; pak
    - Stukken betreffende het instellen van de onderzoekschool TRAIL, 1993; 2423; pak
    - Nota met bijlage betreffende de instelling van de onderzoekschool TRAIL, 1993; 2424; pak
    - Stukken betreffende de gemeenschappelijke regeling voor de onderzoekschool TRAIL, 1995-2009; 2425-2426; 2 pakken
      - 1995-2009, 2425
      - 2005-2009, 2426
    - Stukken betreffende de oprichting van en samenwerking met het Telematicaresearchcentrum in Enschede, 1990-1993; 2427; pak
    - Besluit om de samenwerking met het Van Leeuwenhoekinstituut uit te breiden, 1985; 2428; omslag
    - Stukken betreffende de erkenning van de Onderzoekschool Hydrologie voor Water- en Milieubeheer, 1993-1997; 2429; pak
    - Stukken betreffende de onderzoeksschool TRAIL, waaronder het onderzoeksprogramma, 2000-2004; 2430; pak
    - Stukken betreffende de deelname in Onderzoekschool Wetenschap, Technologie en Moderne Cultuur, 1999-2009; 2431; pak
    - Stukken betreffende het instellen van een instituut 'Observatorium Satellietgeodesie' te Kootwijk, 1977-1984; 2432; omslag
  - B3.8.2 Nederlandse Universiteiten, 3.42.
    - Stukken betreffende het overleg met de Taad van het Technisch Hoger Onderwijs inzake samenstelling van de ontwikkelingsplannen van de technische hogescholen, 1957-1961; 2433; omslag
    - Agenda's, verslagen en bijlagen van vergaderingen tussen de TH Delft, de Nederlandse Economische Hogeschool Rotterdam en de Rijksuniversiteit Leiden betreffende samenwerking, 1970-1971; 2434; pak
    - Verslagen van vergaderingen van de Commissie van Overleg rgionale samenwerking, Delft, Leiden en Rotterdam, 1971-1973; 2435; pak
    - Stukken betreffende de samenwerking met de Rijksuniversiteit Utrecht en de Stichting Planbureau Paramaribo inzake het Centrum voor Aardwetenschappelijk Mijnbouwkundeonderzoek Suriname, 1971-1972; 2436; omslag
    - Stukken betreffende bijeenkomsten van de Colleges van Bestuur van de universiteiten en hogescholen, waaronder de TH Delft, 1973-1980; 2437-2438; 2 pakken
      - 1973-1978, 2437
      - 1979-1980, 2438
    - Stukken betreffende de samenwerking ’tussen de drie technische hogescholen inzake de biotechnologie, biomedische technologie, 1974-1984; 2439; omslag
    - Rapportage van het leerstoelenoverleg Transportkunde, Grondverzet en Voertuigtechniek tussen de TH Delft, TH Eindhoven, TH Twente en de Landbouwhogeschool Wageningen, 1976; 2440; omslag
    - Stukken betreffende de samenwerking op het gebied van de bouweconomie met de universiteiten van Eindhoven en Amsterdam, 1978-1995; 2441-2443; 3 pakken
      - 1978-1985, 2441
      - 1980-1985, 2442
      - 1986-1995, 2443
    - Stukken betreffende samenwerking met de Erasmus Universiteit en de Rijksuniversiteit Leiden tot instelling van de studierichting Informatica, 1981; 2444; omslag
    - Stukken betreffende de instemming met deelname van de TH Delft in een overlegorgaan Nederlandse universiteiten, 1984; 2445; pak
    - Stukken betreffende het advies van de Studiegroep Overlegstructuur Wetenschappelijk Onderwijs, 1984; 2446; pak
    - Agenda's, verslagen en bijlagen van vergaderingen tussen de TH Delft en de Rijksuniversiteit Leiden op het gebied van biotechnologie, 1985-1986; 2447; pak
    - Stukken betreffende de samenwerking tussen de TH Delft en de Rijksuniversiteit Leiden op het gebied van biotechnologie, 1985-1987; 2448; pak
    - Stukken betreffende de samenwerking tussen de TU Delft en de TU Eindhoven en de Universiteit Twente inzake het project Plan ter Stimulering van de opleiding van IC-ontwerpers (PICO), 1986-1991; 2449; pak
    - Stukken betreffende de samenwerking tussen de TU Delft, de Rijksuniversiteit Leiden en de Erasmus Universiteit Rotterdam, 1986-1989; 2450; pak
    - Stukken betreffende de samenwerkingsovereenkomst tussen TU Delft en de Europese Faculteit Technische Bestuurkunde, 1986-1987; 2451; omslag
    - Stukken betreffende de samenwerking met de Rijksuniversiteit Leiden in het Interuniversitair Onderzoekinstituut voor Radiopathologie en Stralenbescherming, het J.A. Coheninstituut, 1987-2000; 2452; omslag
    - Nota betreffende het aandeel van de TU Delft in het vernieuwingsplan van de drie technische universiteiten in Nederland, 1988; 2453; omslag
    - Stukken betreffende de samenwerking tussen de TU Delft en de Rijksuniversiteit Leiden op het gebied van biotechnologie, 1988-1990; 2454; pak
    - Stukken betreffende overeenkomst met de TU Delft, TU Eindhoven en Universiteit Twente inzake de instelling van de Nederlandse certificatiecommissie voor de opleiding tot technologisch onderwerper, 1986-1996; 2455; omslag
    - Stukken betreffende de samenwerking TUD en de Universiteit Leiden op het gebied van biotechnologie, 1990-2008; 2456; pak
    - Stukken betreffende de samenwerking met TU Eindhoven inzake de post-initiele opleiding Architectuur- en Stedenbouwontwerpersopleiding, 1991; 2457; pak
    - Stukken betreffende convenant 'technisch-wetenschappelijke opleidingen' tussen Ministerie van Onderwijs en Wetenschappen, de drie technische universiteiten en Rijksuniversiteit Groningen, 1991-1997; 2458; pak
    - Stukken betreffende de vaststelling van het vernieuwingsplan I van de drie technische universiteiten, 1992-1994; 2865; pak
    - Stukken betreffende de vaststelling van het vernieuwingsplan II van de drie technische universiteiten, 1989-2002; 2864; pak
    - Stukken betreffende de vergaderingen van de Colleges van Bestuur van de drie technische universiteiten van Nederland (3-TU-overleg, TU Delft voorzitter), 1993-1994; 2459; pak
    - Stukken betreffende de Gemeenschappelijke Regeling Universitaire Lerarenopleiding, 1994-1997; 2460; pak
    - Stukken betreffende de samenwerkingsovereenkomst tussen de TU Delft, de Erasmus Universiteit en TNO inzake de onderzoekschool TRAIL, 1996-2003; 2461; omslag
    - Oud nummer 2462. Vervallen, ---; 2462
    - Verslagen van bijeenkomsten van College van Bestuur van de drie Technische Universiteiten (3TU), 1997-2003; 2463; pak
    - Stukken betreffende de instelling van een gemeenschappelijke commissie ten behoeve van de lerarenopleiding van de drie technische universiteiten, alsmede het rapport 'De toekomst van de lerarenopleiding in Delft', 1998-2003; 2464; pak
    - Stukken betreffende de Erasmus Universiteit Rotterdam, 1999-2001; 2465; pak
    - Sectorplannen Wetenschap en Technologie tussen de drie technische universiteiten, 2003-2004; 2466; pak
    - Stukken betreffende het geformaliseerd overleg met de TU Eindhoven, 2002-2004; 2467; omslag
    - Gemeenschappelijke regeling en convenant tussen de TU Delft en de Universiteit Leiden, 2003-2008; 2468; pak
    - Stukken betreffende samenwerking binnen de drie technische universiteiten, 3TU-federatie, 2006-2009; 2469; pak
    - Ontwikkelingsplan 2009-2012 van de 3TU-federatie, 2470; omslag
  - B3.8.2.1 Buitenlandse universiteiten, 3.43.
    - Stukken betreffende de uitwisseling van wetenschappelijk personeel met Amerikaanse universiteiten in het kader van het Fullbrightprogramma, 1957-1976; 2471; pak
    - Stukken betreffende de samenwerking met buitenlandse universiteiten inzake de Commissie Internationale Samenwerking Ontwikkelingshulp, 1971; 2472; pak
    - Stukken betreffende de samenwerking tussen TH Delft en de Universiteit van Suriname, 1979-1980; 2473; pak
    - Stukken betreffende de instemming met samenwerkingsprojecten tussen de TH Delft en de Universiteit van Suriname, 1980-1981; 2474; pak
    - Stukken betreffende de samenwerking tussen de Commissie Internationale Samenwerking en de Universiteit van Suriname, 1981; 2475; pak
    - Stukken betreffende vaststelling akte inzake samenwerking tussen de Technische Universiteit (TU) Delft en de Universiteit van Suriname, alsmede projectbeschrijvingen, 1982-1985; 2476; pak
    - Stukken betreffende de samenwerking van de TH/TU Delft met andere hogescholen en universiteiten middels de International Association for the Exchange of Students for Technical Experience (IAESTE), 1986-1989; 2477; pak
    - Stukken betreffende de interuniversitaire samenwerking tussen Nederland en diverse buitenlanden, 1986-2009; 2478-2484; 7 pakken
      - Zambia, 1986-1993, 2478
      - Vietnam, 1986-1993, 2479
      - Indonesië, 1986-1992, 2480
      - Nicaragua, 1986-1989, 2481
      - Hongarije (Budapest), 1987-1989, 2482
      - Osaka enTokyo, 1998-1999, 2483
      - Kyoto, 2008-2009, 2484
    - Stukken betreffende de samenwerking tussen de TU Delft en Indonesische studenten, waaronder een verslag van een studiereis aan Indonesië, 1994-2003; 2485; omslag
    - Socratesovereenkomsten met buitenlandse universiteiten, 1996; 2486; pak
    - Stukken betreffende internationale samenwerking, contacten, 1969-2009; 2851-2857; 2 omslagen en 5 pakken
      - Imperial College of Science and Technology te Londen, 1969-1981, 2851
      - Imperial College of Science and Technology te Londen, 1989-2007, 2852
      - Voormalige DDR, 1987-1991, 2853
      - Rheinisch-Westfalische Technische Hochschule Aachen, 1987-1993, 2854
      - Hochschule fur Technik Stuttgart, 1989-2006, 2855
      - Stichting Ontwerpen en Samenwerking Technische Universiteit Delft, 1992-2004, 2857
      - IDEA League, 2001-2009, 2856
  - B3.8.3 Hoger Beroepsonderwijs, 3.44.
    - Stukken betreffende de mogelijke vestiging van een propedeusevestiging werktuigbouwkunde van de TU Delft op locatie van de Algemene Hogeschool Amsterdam, 1990-1991; 2487; pak
    - Stukken betreffende de samenwerking tussen de Technische Universiteit (TU) Delft en diverse hbo-instellingen, 1995-2009; 2488; pak
    - Stukken betreffende de samenwerking tussen de TU Delft en de Technische Hogeschool Rijswijk, 1998-2008; 2489; pak
    - Stukken betreffende de samenwerking tussen de TU Delft en de Nederlandse school voor Openbaar Bestuur (NSOB), 1999-2006; 2490; pak
  - B3.8.4 Nederlandse overheden, 3.45.
    - Verslagen van besprekingen tussen de Technische Hogeschool (TH) Delft en de Directeur-Generaal voor Wetenschappen betreffende diverse onderwerpen, 1962-1967; 2491; pak